【裁判字號】    98,消債更,402
【裁判日期】    981120
【裁判案由】    更生事件
【裁判全文】
臺灣板橋地方法院民事裁定           98年度消債更字第402號
聲  請  人
即 債 務人  甲○○
代  理  人  李詩楷律師
上列當事人因消費者債務清理事件，聲請更生，本院裁定如下：
    主  文
債務人甲○○自民國九十八年十一月二十日下午四時起開始更生
程序。
本件得由司法事務官進行更生程序。
    理  由
一、按法院開始更生程序之裁定，應載明其年、月、日、時，並
    即時發生效力；法院裁定開始更生或清算程序後，得命司法
    事務官進行更生或清算程序。消費者債務清理條例第45條第
    1項、第16條第1項前段分別定有明文。
二、本件聲請人聲請意旨略以：於消費者債務清理條例施行前，
    曾於民國95年6 月間，參加中華民國銀行公會會員辦理消費
    金融案件無擔保債務協商機制，與最大債權金融機構國泰世
    華商業銀行股份有限公司成立協商，約定自95年7 月起，分
    36期，利率10% ，每月繳納新台幣（下同）28,754元至清償
    完畢為止。聲請人於協商成立前，每月收入為40,000元，自
    協商成立後，從事模版代工之工作，經由友人介紹上游模組
    廠商，進而承攬相關施作工程，聲請人原認承攬工程後應能
    增加收入，詎料，相關承攬工作之完成需由聲請人聘僱約10
    餘名施作工人，且上游廠商給予之工作機會不如預期，承攬
    工程所得報酬往往不足支付聘僱工人之薪資，聲請人為支付
    工人薪資，不得不以現金卡借支現金，始得支應，何況承攬
    相關工作，聲請人須先墊付購買五金材料之費用，收入與支
    出顯不平衡，導致長期入不敷出，勉為支付第1 期協商款項
    後，即無力負擔，因此不得已而毀諾，又聲請人無擔保或無
    優先權之債務總額未逾1,200 萬元，復未經法院裁定開始清
    算程式或宣告破產，爰依法聲請更生等語。
三、經查，聲請人上開主張之事實，業據提出債權人清冊、身分
    證正反面影本、財產及收入狀況說明書、財政部臺灣省北區
    國稅局財產歸屬資料清單、存摺影本、財政部臺灣省北區國
    稅局94至96年度綜合所得稅各類所得資料清單、收入切結書
    、房屋租賃契約書影本、支出汽油費發票影本、高速公路繳
    費證明單影本、醫療費用收據影本、健保費繳費通知書影本
    、電費繳費通知及收據影本、車號6826-VM之汽車修復費用
    收據影本、勞工保險被保險人投保資料表、戶籍謄本、財團
    法人金融聯合徵信中心當事人綜合信用報告、無擔保債務還
    款計畫影本、毀諾通知書影本、崇御工程有限公司工地計價
    單影本、行政院環境保護署廢機動車輛回收管制聯單影本、
    89及90年全期汽車燃料使用費繳納通知書影本、聲請人自行
    製作之工地施工紀錄影本、車號6826-VM之汽車行車執照影
    本、聲請人之子、女、女婿、暨孫女、聲請人前配偶乙○○
    之財政部臺灣省北區國稅局94至96年度綜合所得稅各類所得
    資料清單及財產歸屬資料清單、聲請人之94至96年度綜合所
    得稅籍資料清單等為證；本件又查無債務人有消費者債務清
    理條例第6條第3項、第8條或第46條各款所定駁回更生聲請
    之事由存在，則聲請人聲請更生，洵屬有據，爰裁定如主文
    。
四、另聲請人應於更生程序開始後，由債權人會議可決或由法院
    裁定認可其更生方案後方能實行，倘未能經債權會議可決或
    經法院裁定認可，則依消費者債務清理條例第61條規定，應
    續行清算程序，故本件聲請人仍應提出足以為債權人接受或
    經法院認為公允之更生方案以供採擇，附此敘明。
中    華    民    國    98    年    11    月    20    日
                  民事第一庭  法    官  陳翠琪
上為正本係照原本作成
本件不得抗告
本裁定已於98年11月20日下午4 時公告。
中    華    民    國    98    年    11    月    20    日
                              書 記 官  簡曉君


司法院資訊處製作；財團法人民間司法改革基金會備份。
